臺灣臺南地方法院刑事判決　　　　　　　　　　　　九十一年度交訴字第一一八號
　　公　訴　人　臺灣台南地方法院檢察署檢察官
　　被　　　告　甲○○
右列被告因公共危險案件，經檢察官提起公訴（九十一年度偵字第四九五號），本院
判決如左：
    主  文
甲○○駕駛動力交通工具肇事，致人傷而逃逸，處有期徒刑陸月，如易科罰金，以
佰元折算壹日，緩刑年。
    事  實
一、甲○○於民國九十年九月六日十一時二十五分許，駕駛車號ＷＵ─６１９０號自
    小客車，沿台南市○○路○段由北往南方向行駛，途經大同路一段與健康路一段
    之交岔路口處時，本應注意汽車行駛時，駕駛人應注意車前狀況及兩車併行之間
    隔，並隨時採取必要之安全措施，而依當時情形，客觀上又無不能注意之情事，
    其能注意竟疏未注意保持兩車併行之間隔距離，致其車身右後照鏡與適在其同向
    右方停等綠燈而由乙○○所騎駛之車號ＲＣＶ─３４９號輕型機車發生擦撞而斷
    裂，乙○○並因之人車倒地，受有左腳掌第二、三掌骨折之傷害（傷害部分業據
    撤回告訴，另經檢察官為不起訴處分）。詎甲○○肇事後竟未下車察看，反而逕
    自駕車逃逸，幸經路人記下甲○○之自小客車車牌號碼並報警後，始為警循線查
    獲。
二、案經台南市警察局第二分局報請臺灣台南地方法院檢察署檢察官偵查起訴。
    理  由
一、訊據被告甲○○固不否認有於右開時、地駕車與乙○○之機車發生碰撞之事實，
    惟矢口否認有何肇事逃逸犯行，辯稱：當時其聽到「砰」的一聲，就看見被害人
    乙○○和另一婦人倒在一起，其沒下車查看就直接將車開走，但並非肇事逃逸云
    云。惟查，被告甲○○如何於右開時、地駕駛前揭自小客車與告訴人乙○○之機
    車發生碰撞車禍，且在肇事後未下車察看反而逕自離去等情，業據被告甲○○於
    警訊中供稱：「我於九十年九月六日十一時二十五分駕駛ＷＵ─６１９０號自小
    客車右前座載林芳山，沿大同路一段快車道北向南行駛至健康路口時，因號誌紅
    燈，我車暫停，突然我車右後照鏡被一部機車【指由乙○○駕駛之ＲＣＶ─３４
    ９號輕機車】從右後方駛來擦撞後，該部機車【指ＲＣＶ─３４９號輕機車】擦
    撞後向右側偏又與其右側之機車【車牌不詳、車號不詳】碰撞後，兩部機車均倒
    地，看見兩部機車駕駛人在爭論，而號誌轉為綠燈，我即駕車駛離現場」、「（
    問：事故發生後有無採取任何措施？）事故發生後，我人均未下車，亦未報案，
    亦未叫救護車及其他必要之措施」等語綦詳（見警訊筆錄第五頁反面），並經證
    人即被害人乙○○於警訊及本院審理時到庭陳證屬實，且有道路交通事故調查報
    告表一紙、道路交通事故現場蒐證照片十三幀、被害人乙○○所受如事實欄所示
    傷害之台南市立醫院診斷證明書及台南市警察局舉發違反道路交通管理事件通知
    單影本各一紙在卷可資佐證。而觀諸卷附現場相片二車擦撞之車損情形，被告之
    自小客車係右後照鏡被撞裂脫落（卷附之被告車損相片係該右後照鏡修復後所攝
    ），證人即被害人乙○○之機車則係車頭及車身二側有裂損，而被告亦自承有親
    見乙○○人車倒地之情形無訛，足見車禍當時二車相擦撞之力道非輕，則被告就
    其駕車有與人發生擦撞車禍之事實顯難諉為不知，是被告既明知其有與人發生擦
    撞車禍並已見被害人人車倒地，其仍未下車察看救護傷者反而逕自加速離開現場
    等情以觀，其所為顯係駕車肇事逃逸之舉，且有肇事逃逸之意圖至明。是被告甲
    ○○前開所辯，要係卸責之詞，不足採信。從而本件事證已臻明確，被告犯行足
    堪認定。
二、核被告甲○○所為，係犯刑法第一百八十五條之四之駕車肇事逃逸罪。爰審酌被
    告犯罪之動機、目的、手段、其生活狀況、智識程度，與本件犯罪所生之危險、
    損害、被害人傷勢之輕重、被告犯罪後之態度及其犯後已與被害人達成民事和解
    等一切情狀，量處如主文所示之刑，並諭知易科罰金之折算標準，以資懲儆。查
    被告甲○○前未曾受有期徒刑以上刑之宣告，有臺灣高等法院被告全國前案紀錄
    表附卷可稽，其因一時短於思慮致罹刑章，經此次偵審程序教訓，當知所警惕，
    諒無再犯之虞，本院復考量被告為初犯且於事後並已與被害人乙○○達成和解賠
    償損失，有台南市中區調解委員會調解筆錄及和解書各一紙附卷可憑，被害人乙
    ○○於本院審理時並當庭表示願意宥恕被告，亦有本院九十一年五月三十日審判
    筆錄在卷可稽，本院因認前開對被告宣告之刑，以暫不執行為適當，爰併宣告緩
    刑三年，以啟自新，並觀後效。
據上論斷，應依刑事訴訟法第二百九十九條第一項前段，刑法第一百八十五條之四、
第四十一條第一項前段、第七十四條第一款，罰金罰鍰提高標準條例第二條，判決如
主文。
本案經檢察官陳建弘到庭執行職務。
中      華      民      國      九十一      年     六     月    十三    日
                                      臺灣臺南地方法院交通法庭
                                          法  官  張  瑛  宗
右正本證明與原本無異。
如不服本判決，應於判決送達後十日內，向本院提出上訴狀。
                                          書記官  陳  志  德
中      華      民      國      九十一      年     六     月    十四    日
中華民國刑法第一百八十五條之四
駕駛動力交通工具肇事，致人死傷而逃逸者，處六月以上五年以下有期徒刑。
